【裁判字號】    98,審司,547
【裁判日期】    980825
【裁判案由】    選派檢查人
【裁判全文】
臺灣臺北地方法院民事裁定             98年度審司字第547號
聲  請  人  乙○○
代  理  人  郭佩宜律師
            施穎弘律師
            馮馨儀律師
相  對  人  明生有限公司
法定代理人  甲○○
上列聲請人聲請選派檢查人事件，本院裁定如下：
    主  文
選派王惟誠會計師為相對人公司之業務帳目及財產情形之檢查人
。
聲請程序費用新臺幣壹仟元由相對人負擔。
    理   由
一、按繼續1 年以上，持有已發行股份3%以上之股東，得聲請法
    院選派檢查人，檢查公司業務帳目及財產情形。前開規定於
    有限公司準用之。公司法第245 條第1 項、第110 條第3 項
    分別定有明文。
二、本件聲請意旨略以：聲請人自民國59年10月29日公司設立時
    起即為相對人之股東，出資額為新臺幣（下同）30萬元，占
    資本總額600 萬元之5%。聲請人之董事甲○○於92年當選董
    事後即無故否認聲請人股東之地位，且均未於每會計年度終
    了六個月內，將商業之決算報表提出予股東承認，且拒絕股
    東查閱公司財產文件，經聲請人對相對人及其董事甲○○提
    起請求查閱財產文件訴訟，經本院93年度訴字第3008號、臺
    灣高等法院95年度上字第95號民事判決及最高法院97年度台
    上字第1551號民事裁定，甲○○應提出相對人公司89至92會
    計年度之會計憑證確定，聲請人並據以聲請強制執行，然相
    對人仍未提出上開財產資料供聲請人查閱，又甲○○於95年
    12月29日將相對人於玉山銀行0000000000000 號帳戶內之22
    ,007,497 元 轉存至其個人帳戶，涉業務侵占，亦經臺灣臺
    北地方法院檢察署檢察官以96年度偵字第9905號起訴在案，
    相對人既拒絕提供財產文件使股東了解公司營運情形，其董
    事復涉侵佔相對人公款之罪嫌，已難期相對人之財務報表及
    會計帳目正確無誤，爰依公司法第110 第3 項準用第245 條
    第1 項規定，聲請選派檢查人查核公司帳目及財產情形等語
    。
三、經查，聲請人就其主張之事實，業據提出相對人公司變更登
    記表、本院93年度訴字第3008號民事判決、臺灣高等法院95
    年度上字第95號民事判決、最高法院97年度台上字第1551號
    民事裁定、判決確定證明書、本院97年度執字第116167號執
    行命令、臺灣臺北地方法院檢察署96年度偵字第9905號起訴
    書為證，其聲請選派檢查人檢查相對人公司業務帳目及財產
    情形，經核尚無不合，應予准許。
四、本院依職權函請臺北市會計師公會推薦會計師一名任相對人
    公司之檢查人，經該會推薦王惟誠會計師任之，王惟誠會計
    師係輔仁大學會計系畢業，自90年1 月10日起執行會計師業
    務，目前為王惟誠會計師事務所執業會計師，有臺北市會計
    師公會98年7 月31日北市會字第0980394 號函附卷可參，本
    院認王惟誠會計師之學、經歷、專長均適任本件業務帳目及
    財產情形之檢查人，其對於公司業務、帳目及盈虧情況應能
    本於專業知識予以檢查，亦能適時維護、保障聲請人及其他
    股東之權益，爰依法選派之。
五、依非訟事件法第175 條第3 項，裁定如主文。
中    華    民    國    98    年    8     月    25    日
                  民事第六庭    法  官  劉又菁
以上為正本係照原本作成。
如對本裁定抗告須於裁定送達後10日內向本院提出抗告狀，並繳
納抗告費新臺幣1,000元。
中    華    民    國    98    年    8     月    25    日
                                書記官  潘惠梅


司法院資訊處製作；財團法人民間司法改革基金會備份。
